臺灣高等法院臺中分院刑事判決　　　 100年度上易字第1449號
上　訴　人
即　被　告　吳俊慶
上列上訴人因竊盜案件，不服臺灣南投地方法院100年度易字第
225號中華民國100年9月29日第一審判決（起訴案號：臺灣南投
地方法院檢察署100年度偵字第1420、1584、2234號），提起上
訴，本院判決如下：
    主  文
上訴駁回。
    理  由
一、按依刑事訴訟法第350條、第361條、第362條、第367條規定
    ，不服地方法院之第一審判決而上訴者，須提出上訴書狀，
    並應敘述具體理由，為上訴必備之程式；其所提出之書狀未
    敘述上訴理由，或僅曾以言詞陳述上訴理由者，均應於上訴
    期間屆滿後20日內，補提理由書於第一審法院。第一審法院
    經形式審查，認逾期未補提上訴理由者，應定期間先命補正
    ；逾期未補正者，為上訴不合法律上之程式，應以裁定駁回
    。倘已提出上訴理由，但所提非屬具體理由者，則由第二審
    法院以上訴不合法律上之程式，判決駁回。而所謂具體理由
    ，必係依據卷內既有訴訟資料或提出新事證，指摘或表明第
    一審判決有何採證認事、用法或量刑等足以影響判決本旨之
    不當或違法，而構成應予撤銷之具體事由，始克當之（例如
    ：依憑證據法則具體指出所採證據何以不具證據能力，或依
    憑卷證資料，明確指出所為證據證明力之判斷，如何違背經
    驗、論理法則）；倘僅泛言原判決認定事實錯誤、違背法令
    、量刑失之過重或輕縱，而未依上揭意旨指出具體事由，或
    形式上雖已指出具體事由，然該事由縱使屬實，亦不足以認
    為原判決有何不當或違法者（例如：對不具有調查必要性之
    證據，法院未依聲請調查，亦未說明理由，或援用證據不當
    ，但除去該證據仍應為同一事實之認定），皆難謂係具體理
    由，俾與第二審上訴制度，旨在請求第二審法院撤銷、變更
    第一審不當或違法之判決，以實現個案救濟之立法目的相契
    合，並節制濫行上訴（最高法院97年度臺上字第892號刑事
    判決意旨參照）。
二、上訴人即被告吳俊慶（下稱被告）不服原審判決提起上訴，
    上訴狀略謂：被告於民國（下同）100年3月3日中午12時許
    接獲共同被告余偉民電話，約被告一同去做板模工作，依約
    前往相約地點南投縣埔里鎮○○路育英汽車教練場附近，與
    余偉民會合。被告到場時，發現余偉民身邊有一貨車，被告
    知其並無貨車，當場詢問貨車係何人所有，余偉民稱係向友
    人商借，被告不疑有他，將機車停妥後，即搭上貨車出發，
    半路時被告再詢問余偉明貨車向何人借，余偉明方始稱因無
    交通工具，甚不方便，才偷竊他人貨車代步。被告聽聞甚為
    震驚且極度震怒，馬上質問余偉民為何剛才上車前未向被告
    吐實而使被告不察搭上贓車。被告知不能再搭該車，遂要求
    余偉民馬上掉頭，循原路回到會合地點。詎車主已在該地點
    等候，被告下車時即詢問被告為何到此地，被告稱至此地騎
    被告所有機車，被告就離開，車主誤以為被告與余偉民共同
    偷竊其貨車。被告係因遭余偉民欺騙誤搭贓車，知悉後即馬
    上要求下車，被告自始未著手犯罪行為，更無不法所有意圖
    ，並非共同正犯，請余偉民出庭作證以釐清案清，還被告清
    白云云。
三、惟按取捨證據與認定事實乃事實審法院職權之行使，對證據
    取捨及認定事實所為之判斷，倘不違反一般經驗法則與論理
    法則，即難指其違背法令。經本院形式審查：
  (一)原判決認定就被告吳俊慶之犯行，雖其矢口否認有何竊盜犯
    行，並辯稱：伊是在不知情之情況下才坐上該車云云。然證
    人即共同被告余偉民對於被告吳俊慶共同竊盜之事實，已於
    檢察官偵查中結證甚詳，復於審理審理中結證稱：伊看到那
    部車子時沒有偷，伊先打電話告訴吳俊慶伊在那裡，叫他過
    來，他過來時，伊是和吳俊慶一起開那台車走等語。余偉民
    下手行竊上開車輛前既先通知吳俊慶到場，然後再一起將該
    車駛離現場，渠等共同竊盜事實甚為灼然。被告吳俊清空言
    否認竊盜意圖，要屬圖卸飾詞，共同被告余偉民於原審審理
    中附和吳俊慶詞稱係吳俊慶上車後5分鐘始告訴他車子是偷
    的云云，亦屬迴護之詞，且另證人即被害人石柏薰於警詢證
    述屬實，另有車輛詳細資料報表1份、刑案現場照片6張等在
    卷可按，認定被告確有共同行竊該車之事實，已詳為調查，
    因而認定被告犯刑法第320條第1項之竊盜罪，難謂無據，亦
    未違背證據法則及經驗法則之處。
  (二)被告雖上訴否認上情，辯稱係證人余偉民行竊，其誤搭贓車
    ，並請求傳訊證人余偉民云云。然證人余偉民於偵查中及原
    審審理中均已證人身分結證在案。證人余偉民雖證述不一，
    惟按證人之陳述有部分前後不符，或相互間有所歧異時，或
    因記憶淡忘、或事後迴護被告、或因其他事由所致，究竟何
    者為可採，法院仍得本其自由心證予以斟酌，非謂一有不符
    或矛盾，即應認其全部均為不可採信（參考最高法院74年臺
    上字第1599號判例要旨、同院90年度臺上字第6078號判決要
    旨）；況認事採證、證據之取捨及證據證明力之判斷，俱屬
    事實審法院之職權，苟無違證據法則，自不能指為違法；是
    供述證據前後雖有差異或矛盾，事實審法院非不可本於經驗
    及論理法則，斟酌其他情形，作合理之比較，定其取捨；其
    就供述證據之一部，認為真實者，予以採取，亦非法則所不
    許。因之，證人供述之證據，前後縱有差異，事實審法院依
    憑證人前後之供述證據，斟酌其他證據，本於經驗法則與論
    理法則，取其認為真實之一部，作為論罪之證據，自屬合法
    （參考最高法院90年度臺上字第6943號判決意旨）。證人余
    偉民於原審審理中結證並經被對質證稱：偷該自用小貨車是
    其自己一人，其打電話給吳俊慶，在埔里簡易庭對面河堤等
    候，鑰匙在車上，要一起去載東西，他到的時候沒有告訴他
    車子是誰的，等他上車並開車約5分鐘後有告訴他車子是偷
    的云云（見原審卷第56、57頁），雖證稱被告參與本件竊盜
    犯行，然證人余偉民於偵查中證稱：其看到該車臨時起意說
    要開那台車子，是和吳俊慶一起去；是和吳俊慶一起竊取該
    貨車；是被被害人發現那一天竊取，後來渠等逃走，其跑到
    對面河堤；其是騎機車，吳俊慶騎自己的機車，渠等2人臨
    時起意，渠等竊取該自用小貨車，吳俊慶是坐在副駕駛座等
    語（見100年度偵字第1420號卷第85、86頁），就被告參與
    竊盜犯行一節結證甚明，且被告於偵查中原猶坦承竊盜犯行
    ，復陳明渠等係臨時起意，並陳明對前揭證人余偉民偵查中
    之證詞詞有意見、不需對質等語，嗣始改復翻異稱其是不知
    情才坐在該車云云（見100年度偵字第1420號卷第88頁），
    顯見證人余偉民係事後附和迴護被告之詞，原審認證人余偉
    民於審理中證稱係吳俊慶上車後5分鐘始告訴他車子是偷的
    云云，當係迴護之詞而不可採信，認事用法並無違誤，其取
    捨證據之結果及憑以認定犯罪事實之心證理由，從形式上觀
    察，所為論斷，俱有卷存證據資料可資查考，並無採證或認
    定事實違背經驗法則或論理法則，或其他違背法令之情形。
    被告提起上訴，固具備形式上之理由，但其並未提出新事證
    ，以供調查，亦未依據卷內之訴訟資料，指摘原審判決有何
    足以影響判決本旨之不當或違法，構成應予撤銷之具體事由
    ，乃徒憑己意漫指原審判決不當，仍執陳詞，否認犯行，自
    不足以動搖原判決認定犯罪事實及量刑之基礎，難認係具體
    理由，其上訴顯然違背法律上之程式，爰不經言詞辯論，駁
    回其上訴。
據上論斷，應依刑事訴訟法第367條前段、第372條，判決如主文
。
中    華    民    國   100    年    11    月    18    日
          刑事第十庭      審判長法  官  江  錫  麟
                                法  官  周  瑞  芬
                                法  官  陳      葳
以上正本證明與原本無異。
不得上訴。
                                書記官  王  朔  姿
中    華    民    國   100    年    11    月    18    日